臺灣臺北地方法院民事裁定　　　　　　　 94年度抗字第112號
抗　告　人　甲○○
代　理　人　胡再發
相　對　人　乙○○即丙○○○○○律師事務所
上列當事人間請求指定仲裁機構事件，抗告人對於民國94年9 月
28日本院94年度仲聲字第15號裁定提起抗告，本院裁定如下：
    主  文
抗告駁回。
抗告程序費用由抗告人負擔。
    理  由
一、抗告意旨略以：相對人就兩造間薪資糾紛事件原應依協議書
    第6 條選擇仲裁機構，經抗告人屢次催告行使選擇權，惟相
    對人均刻意規避不選擇，使兩造間糾紛拖延多時無法解決，
    自應類推適用仲裁法第13條規定選定仲裁人。倘無法類推適
    用上開規定，亦得類推適用同法第11條第1 項規定。蓋仲裁
    人（仲裁機構）選定事件屬非訟事件，係職權事件，法院應
    依職權適用法律而為選定仲裁機構不受當事人聲明之拘束等
    語，並聲明：（一）原裁定廢棄。（二）請選定中華民國勞
    資爭議仲裁協會為兩造間仲裁機構。
二、相對人辯稱：法院之權限以仲裁法明文規定者為限，仲裁法
    未規定者，法院即無此權限。抗告人依仲裁法第13條規定請
    求指定中華民國勞資爭議仲裁協會為兩造間仲裁機構於法無
    據，應予駁回等語，並聲明：抗告駁回。
三、查，本件依兩造所簽訂之協議書六、約定：「如雙方發生爭
    議，雙方應盡力妥協，如不能和解，雙方之爭執應由甲方（
    相對人）選擇由坐落於臺北市或臺灣省之仲裁機構、律師公
    會法庭和/ 或法院處理。．．．」，是就兩造間系爭協議書
    所生之爭議或糾紛，如欲提付仲裁，應由相對人選擇仲裁機
    構。按「當事人之一方選定仲裁人後，得以書面催告他方於
    受催告之日起，14日內選定仲裁人。應由仲裁機構選定仲裁
    人者，當事人得催告仲裁機構，於前項規定期間內選定之」
    ；「仲裁協議所約定之仲裁人，因死亡或其他原因出缺，或
    拒絕擔任仲裁人或延滯履行仲裁任務者，當事人得再行約定
    仲裁人；如未能達成協議者，當事人一方得聲請仲裁機構或
    法院為之選定。當事人選定之仲裁人，如有前項事由之一者
    ，他方得催告該當事人，自受催告之日起，14日內另行選定
    仲裁人。但已依第9 條第1 項規定共推之主任仲裁人不受影
    響。受催告之當事人，已逾前項之規定期間，而不另行選定
    仲裁人者，催告人得聲請仲裁機構或法院為之選定。仲裁機
    構或法院選定之仲裁人，有第1 項情形者，仲裁機構或法院
    得各自依聲請或職權另行選定。主任仲裁人有第1 項事由之
    一者，法院得依聲請或職權另行選定。」仲裁法第11條、第
    13條固有明文。然本件兩造間關於仲裁機構之選擇，尚與仲
    裁法第11條、第13條規定情形有間，自不能逕予比附援引。
    況且抗告人雖發函催告相對人選擇仲裁機構，然該函均未能
    合法送達相對人，抗告人請求本院指定仲裁構，於法尚屬無
    據。再本件依前開兩造間之約定內容觀之，並未明定以提付
    仲裁為優先處理爭議或糾紛之程序，抗告人仍得依法向法院
    提起訴訟，自無抗告人所指無救濟之門之問題，附此敘明。
    原審認抗告人所請於法未合，駁回其聲請，並無違誤。從而
    ，抗告意旨指摘原裁定不當，求予廢棄，為無理由，應予駁
    回。
四、據上論結，本件抗告為無理由，依仲裁法第52條、非訟事件
    法第21條第2 項、第46條，民事訴訟法第495 條之1 第1 項
    、第449 條第1 項、第95條、第78條，裁定如主文。
中　　華　　民　　國　　94　　年　　11　　月　　30　　日
                  民事第二庭  審判長法　官　鄭純惠
                                    法  官  汪漢卿
                                    法  官  蔡政哲
以上正本係照原本作成。
如不服本裁定應於送達後10日內向本院提出抗告狀，並繳納抗告
費新臺幣1,000元。
中　　華　　民　　國　　94　　年　　11　　月　　30　　日
                    　　　　　      書記官　柯月英
